Inventaris van de archieven van het Gerechtshof te 's-Gravenhage (1975) 1980-1989 (1993), het Secretariaat v.d. Commissie Schadefonds Geweldmisdrijven (1976) 1980-1989 (1991) en de Commissie van Toezicht bij het Jeugdhuis van Bewaring De Sprang 1980-1989
Nationaal Archief, Den Haag
- Inventaris van het archief van het Gerechtshof te 's-Gravenhage, I
  - Stukken betreffende bijzondere onderwerpen, 2
    - Belastingzaken, 2.3
      - Kaartsystemen op alfabet van de naam van de belanghebbende van ingetrokken belastingzaken, voor of op de zitting, 1980 - 1989; 3053-3083; 10 kaartsystemen
        - 1983, S - Z, 3064
        - 1984, A - J, 3065
        - 1984, K - T, 3066
        - 1984, U - Z, 3067
        - 1985, A - I, 3068
        - 1985, J - So, 3069
        - 1985, Sp - Z, 3070
        - 1986, A - Ha, 3071
        - 1986, He - R, 3072
        - 1986, S - Z, 3073
        - 1987, A - H, 3074
        - 1987, I - R, 3075
        - 1987, S - Z, 3076
        - 1988, A - G, 3077
        - 1988, H - N, 3078
        - 1988, O - Vi, 3079
        - 1988, Vl - Z, 3080
        - 1989, A - H, 3081
        - 1989, I - Sj, 3082
        - 1989, Sl - Z, 3083
      - Beschikkingen op requesten bedoeld bij de Wet van 28 juni 1926, houdende eene regeling met betrekking tot het overschrijden van in belastingen gestelde termijnen (Staatsblad nr. 227) en van artikel 60, bedoeld bij Algemene Wet inzake Rijksbelastingen(A.W.R.), 1980 - 1989; 3084-3094; 11 pakken
        In de meeste gevallen zijn de requesten afgewezen.
        Er is geen aparte toegang op deze beschikkingen, maar deze zijn gemakkelijk terug te vinden door raadpleging van de blauwe registratiekaarten tussen de witte registratiekaarten(inv. nrs. 3032 - 3061).
        De requesten werden per jaar en op requestnummer gearchiveerd.
        - 1980, requestnummers 1 - 55, 3084
        - 1981, requestnummers 1 - 53, 3085
        - 1982, requestnummers 1 - 97, 3086
        - 1983, requestnummers 1 - 73, 3087
        - 1983, requestnummers 1501 - 4761, 3088
        - 1984, requestnummers 1 - 48, 3089
          Bij deze volgnummers is de beschikking met griffienummer 1507 gearchiveerd.
        - 1985, requestnummers 1 - 61, 3090
        - 1986, requestnummers 1 - 72, 3091
        - 1987, requestnummers 1 - 72, 3092
        - 1988, requestnummers 1 - 66, 3093
        - 1989, requestnummers 1 - 89, 3094
      - Uitspraken van de in beroep behandelde belastingszaken, welke zijn behandeld door de enkelvoudige- en meervoudige kamers belastingkamer, 1980 - 1989; 3095-3303; 209 pakken
        E = enkelvoudige kamer en M = meervoudige kamer, met Romeinse cijferaanduiding van de belastingkamer.
        De uitspraak kan mondeling of schriftelijk worden gedaan. In verband met de geheimhouding vond de mondelinge uitspraak aan het slot van de behandeling in de raadkamer plaats. De griffier las de daartoe door hem gehouden aantekening (feuille) voor. Daarbij werd (voor interne gebruik) een proces - verbaal opgemaakt (op een standaardformulier) en ondertekend door de rechter(s), alsmede door de griffier. Soms werd deze verslaglegging van de mondelijke uitspraak op het beroepschrift uitgetypt indien dit gewenst werd door de partijen, bijvoorbeeld bij instelling van cassatie (binnen 1 maand) bij de Hoge Raad der Nederlanden.
        Door de invoering van de wetswijziging per 1 maart 1983 kwam er een nieuwe serie bij, de minuten van de voorzittersbeschikkingen van de 1e, 2e en 3e meervoudige kamer op grond van ex. artikel 18 a lid 1 Wet ARB, gerangschikt op datum en griffienummer. Vanaf 1985 zijn deze beschikkingen geordend op datum. Voorzittersbeschikkingen werden gegeven in die gevallen, waarin het beroep kennelijk niet ontvankelijk (= niet-vatbaar) of kennelijk ongegrond of gegrond werd geacht.
        Door de invoering van de wetswijziging per 1 maart 1983 kwam er een nieuwe serie bij, de arresten op verzet op voorzittersbeschikkingen van de 1e, 2e, 3e en later de 4e meervoudige kamer op grond van ex. artikel 18 b lid 1 Wet ARB. In praktijk werden deze afgekort met de letters UOV= uitspraak op verzet. De verzetten van 1984 en 1985 zijn gerangschikt op uniek V- rolnummer en jaaraanduiding 1984 (inv. nrs. 3182 - 3184). Maar in de loop van 1985 ging de griffie de verzetten opbergen en doornummeren bij de voorzittersbeschikkingen van 1985, zonder een uniek V-nummer, zoals in 1984. Eenvoudig werd het vanaf 1986, toen de arresten van verzetten op de voorzittersbeschikkingen op datum van uitspraak werden gerangschikt.
        Zie voor de toegangen de inv. nrs. 3032 - 3052.
        - 1980, rolnummers 1 - 289 E I, 3095
        - 1980, rolnummers 1 - 81 E II, 3096
        - 1980, rolnummers 1 - 69 E III, 3097
        - 1980, rolnummers 1 - 140 E IV, 3098
        - 1980, rolnummers 1 - 101 E V, 3099
        - 1980, rolnummers 1 - 151 E VI, 3100
        - 1980, rolnummers 1 - 78 E VII, 3101
        - 1980, rolnummers 1 - 80 M I, 3102
        - 1980, rolnummers 81 - 153 M I, 3103
        - 1980, rolnummers 1 - 70 M II, 3104
        - 1980, rolnummers 71 - 150 M II, 3105
        - 1980, rolnummers 1 - 50 M III, 3106
        - 1980, rolnummers 51 - 100 M III, 3107
        - 1980, rolnummers 101 - 153 M III, 3108
        - 1981, rolnummers 1 - 109 E I, 3109
        - 1981, rolnummers 110 - 232 E I, 3110
        - 1981, rolnummers 1 - 104 E II, 3111
        - 1981, rolnummers 1 - 63 E III, 3112
        - 1981, rolnummers 1 - 102 E IV, 3113
        - 1981, rolnummers 1 - 103 E V, 3114
        - 1981, rolnummers 1 - 159 E VI, 3115
        - 1981, rolnummers 160 - 342 E VI, 3116
        - 1981, rolnummers 1 - 66 E VII, 3117
        - 1981, rolnummers 67 - 142 E VII, 3118
        - 1981, rolnummers 1 - 18 E VIII, 3119
        - 1981, rolnummers 1 - 109 M I, 3120
        - 1981, rolnummers 110 - 159 M I, 3121
        - 1981, rolnummers 1 - 79 M II, 3122
        - 1981, rolnummers 80 - 146 M II, 3123
        - 1981, rolnummers 1 - 66 M III, 3124
        - 1981, rolnummers 67 - 150 M III, 3125
        - 1982, rolnummers 1 - 217 E I, 3126
        - 1982, rolnummers 1 - 90 E II, 3127
        - 1982, rolnummers 1 - 107 E III, 3128
        - 1982, rolnummers 1 - 105 E IV, 3129
        - 1982, rolnummers 1 - 119 E V, 3130
        - 1982, rolnummers 1 - 125 E VI, 3131
        - 1982, rolnummers 126 - 378 E VI, 3132
        - 1982, rolnummers 1 - 82 E VII, 3133
        - 1982, rolnummers 1 - 111 E VIII, 3134
        - 1982, rolnummers 1 - 95 M I, 3135
        - 1982, rolnummers 96 - 144 M I, 3136
        - 1982, rolnummers 1 - 85 M II, 3137
        - 1982, rolnummers 86 - 142 M II, 3138
        - 1982, rolnummers 1 - 95 M III, 3139
        - 1982, rolnummers 96 - 153 M III, 3140
        - 1983, rolnummers 1 - 136 E I, 3141
        - 1983, rolnummers 1 - 51 E II, 3142
        - 1983, rolnummers 1 - 103 E III, 3143
        - 1983, rolnummers 1 - 114 E IV, 3144
        - 1983, rolnummers 1 - 119 E V, 3145
        - 1983, rolnummers 1 - 313 E VI, 3146
        - 1983, rolnummers 1 - 85 E VII, 3147
        - 1983, rolnummers 1 - 110 E VIII, 3148
        - 1983, rolnummers 1 - 52 E IX, 3149
        - 1983, rolnummers 1 - 26 E X, 3150
        - 1983, rolnummers 1 - 100 M I, 3151
        - 1983, rolnummers 101 - 126 M I, 3152
        - 1983, rolnummers 1 - 103 M II, 3153
        - 1983, rolnummers 104 - 147 M II, 3154
        - 1983, rolnummers 148 - 164 M II, 3155
        - 1983, rolnummers 1 - 62 M III, 3156
        - 1983, rolnummers 63 - 123 M III, 3157
        - 1983, rolnummers 124 - 167 M III, 3158
        - 1983, griffienummers 1578/78 - 2505/79 M I (voorzittersbeschikkingen), 3159
        - 1983, griffienummers 731/79 - 3081/83 M II (voorzittersbeschikkingen), 3160
        - 1983, griffienummers 2673/80 - 3516/83 M III (voorzittersbeschikkingen), 3161
        - 1984, rolnummers 1 - 134 E I, 3162
        - 1984, rolnummers 1 - 111 E II, 3163
        - 1984, rolnummers 1 - 143 E III, 3164
        - 1984, rolnummers 1 - 110 E IV, 3165
        - 1984, rolnummers 1 - 140 E V, 3166
        - 1984, rolnummers 1 - 130 E VI, 3167
        - 1984, rolnummers 1 - 128 E VII, 3168
        - 1984, rolnummers 1 - 113 E VIII, 3169
        - 1984, rolnummers 1 - 162 E IX, 3170
        - 1984, rolnummers 1 - 98 E X, 3171
        - 1984, rolnummers 1 - 72 M I, 3172
        - 1984, rolnummers 73 - 150 M I, 3173
        - 1984, rolnummers 1 - 71 M II, 3174
        - 1984, rolnummers 72 - 129 M II, 3175
        - 1984, rolnummers 1 - 107 M III, 3176
        - 1984, rolnummers 108 - 180 M III, 3177
        - 1984, griffienummers 3280/79 - 4523/84 M I (voorzittersbeschikkingen), 3178
        - 1984, griffienummers 1225/81 - 4016/84 M II (voorzittersbeschikkingen), 3179
        - 1984, griffienummers 185/80 - 5232/83 M III (voorzittersbeschikkingen), 3180
        - 1984, griffienummers 1/84 - 3713/84 M III (voorzittersbeschikkingen), 3181
        - 1984, rolnummers V1/84 - V29/84 M I (verzetten), 3182
          Betreft de uitspraken op verzet van de periode 22 oktober - 10 december 1984 en 30 januari 1985 en 29 maart 1985.
        - 1984, rolnummers V1/84 - V59/84 M II (verzetten), 3183
          Betreft de uitspraken op verzet van de periode 15 september - 29 december 1984 en 24 januari 1985.
        - 1984, rolnummers V1/84 - V28/84 M III (verzetten), 3184
          Betreft de uitspraken op verzet van de periode 12 september 1984 - 30 januari 1985
          Arresten van het jaar 1984 met rolnummers 88, 89 en 90 zijn bijgevoegd.
        - 1985, rolnummers 1 - 61 E I, 3185
        - 1985, rolnummers 1 - 90 E II, 3186
        - 1985, rolnummers 1 - 117 E III, 3187
        - 1985, rolnummers 1 - 36 E IV, 3188
        - 1985, rolnummers 1 - 55 E V, 3189
        - 1985, rolnummers 1 - 83 E VI, 3190
        - 1985, rolnummers 1 - 100 E VII, 3191
        - 1985, rolnummers 1 - 84 E VIII, 3192
        - 1985, rolnummers 1 - 82 E IX, 3193
        - 1985, rolnummers 1 - 78 E X, 3194
        - 1985, rolnummers 1 - 9 E XI, 3195
        - 1985, rolnummers 1 - 50 M I, 3196
        - 1985, rolnummers 51 - 194 M I, 3197
        - 1985, rolnummers 1 - 105 M II, 3198
        - 1985, rolnummers 106 - 226 M II, 3199
        - 1985, rolnummers 1 - 172 M III, 3200
        - 1985 jan 7 - dec 19, M I (voorzittersbeschikkingen), 3201
        - 1985 jan 7 - dec 19, M II (voorzittersbeschikkingen), 3202
        - 1985 jan 9 - dec 19, M III (voorzittersbeschikkingen), 3203
        - 1986 jan 17 - nov 24, E I, 3204
        - 1986 jan 22 - dec 15, E II, 3205
        - 1986 jan 27 - dec 4, E III, 3206
        - 1986 jan 24 - dec 4, E IV, 3207
        - 1986 jan 13 - dec 22, E V, 3208
        - 1986 febr 5 - dec 29, E VI, 3209
        - 1986 jan 15 - dec 15, E VII, 3210
        - 1986 jan 31 - dec 29, E VIII, 3211
        - 1986 jan 7 - dec 17, E IX, 3212
        - 1986 febr 6 - okt 27, E X, 3213
        - 1986 jan 27 - dec 30, E XI, 3214
        - 1986 jan 2 - mei 1, M I, 3215
        - 1986 mei 2 - sept 22, M I, 3216
        - 1986 sept 23 - dec 18, M I, 3217
        - 1986 jan 10 - juni 19, M II, 3218
        - 1986 juni 25 - dec 29, M II, 3219
        - 1986 jan 10 - juni 24, M III, 3220
        - 1986 juli 28 - dec 29, M III, 3221
        - 1986 jan 3 - dec 30, M I (voorzittersbeschikkingen), 3222
        - 1986 jan 2 - dec 10, M II (voorzittersbeschikkingen), 3223
        - 1986 jan 3 - dec 24, M III (voorzittersbeschikkingen), 3224
        - 1986 jan 10 - mrt 27, M I (verzetten), 3225
        - 1986 jan 20 - dec 3, M II (verzetten), 3226
        - 1986 febr 3 - dec 10, M III (verzetten), 3227
        - 1987 jan 23 - mrt 27, E I, 3228
        - 1987 apr 3 - dec 4, E I, 3229
        - 1987 jan 19 - dec 18, E II, 3230
        - 1987 jan 14 - nov 30, E III, 3231
        - 1987 jan 12 - dec 4, E IV, 3232
        - 1987 jan 26 - dec 28, E V, 3233
        - 1987 jan 19 - dec 3, E VI, 3234
        - 1987 jan 13 - dec 17, E VII, 3235
        - 1987 jan 5 - dec 23, E VIII, 3236
        - 1987 jan 21 - dec 16, E IX, 3237
        - 1987 mrt 12 - dec 23, E X, 3238
        - 1987 jan 6 - dec 31, E XI, 3239
        - 1987 jan 16 - febr 19, M I, 3240
        - 1987 febr 20 - juni 30, M I, 3241
        - 1987 juli 7 - dec 22, M I, 3242
        - 1987 jan 5 - apr 15, M II, 3243
        - 1987 apr 22 - dec 16, M II, 3244
          :Met rollijsten van 17 en 24 juni, 21 oktober en 16 december 1987.
        - 1987 jan 5 - mei 23, M III, 3245
        - 1987 juni 3 - dec 22, M III, 3246
        - 1987 jan 5 - dec 22, M I (voorzittersbeschikkingen), 3247
        - 1987 jan 7 - dec 16, M II (voorzittersbeschikkingen), 3248
        - 1987 jan 16 - dec 31, M III (voorzittersbeschikkingen), 3249
        - 1987 sept 9 - nov 19, M I (verzetten), 3250
        - 1987 mrt 18 - dec 23, M II (verzetten), 3251
        - 1987 apr 9 - dec 29, M III (verzetten), 3252
        - 1988 jan 15 - dec 16, E I, 3253
        - 1988 febr 4 - dec 21, E II, 3254
        - 1988 jan 29 - dec 30, E III, 3255
        - 1988 jan 22 - dec 20, E IV, 3256
        - 1988 jan 25 - dec 23, E V, 3257
        - 1988 jan 4 - dec 6, E VI, 3258
        - 1988 jan 20 - dec 12, E VII, 3259
        - 1988 jan 15 - dec 30, E VIII, 3260
        - 1988 jan 13 - dec 21, E IX, 3261
        - 1988 jan 6 - dec 30, E X, 3262
        - 1988 jan 22 - dec 30, E XI, 3263
        - 1988 jan 5 - juni 7, M I, 3264
        - 1988 juni 8 - nov 23, M I, 3265
        - 1988 dec 6 - dec 22, M I, 3266
        - 1988 jan 4 - mei 30, M II, 3267
        - 1988 juni 1 - dec 12, M II, 3268
        - 1988 jan 6 - apr 22, M III, 3269
        - 1988 juni 14 - dec 23, M III, 3270
        - 1988 sept 8 - dec 15, M IV, 3271
        - 1988 jan 5 - nov 1, M I (voorzittersbeschikkingen), 3272
        - 1988 jan 20 - dec 7, M II (voorzittersbeschikkingen), 3273
        - 1988 jan 24 - nov 18, M III (voorzittersbeschikkingen), 3274
        - 1988 apr 28 - dec 19, M IV (voorzittersbeschikkingen), 3275
        - 1988 jan 7 - febr 4, M I (verzetten), 3276
        - 1988 jan 4 - dec 7, M II (verzetten), 3277
        - 1988 jan 4 - dec 6, M III (verzetten), 3278
        - 1989 jan 13 - nov 24, E I, 3279
        - 1989 jan 11 - nov 16, E II, 3280
        - 1989 nov 15 - dec 20, E III, 3281
        - 1989 febr 6 - sept 15, E IV, 3282
        - 1989 jan 23 - dec 22, E V, 3283
        - 1989 jan 3 - dec 5, E VI, 3284
        - 1989 jan 16 - dec 18, E VII, 3285
        - 1989 jan 23 - dec 1, E VIII, 3286
        - 1989 febr 1 - dec 20, E IX, 3287
        - 1989 jan 2 - dec 6, E X, 3288
        - 1989 jan 6 - dec 19, E XI, 3289
        - 1989 okt 2 - dec 18, E XII, 3290
        - 1989 jan 19 - dec 28, M I, 3291
        - 1989 jan 4 - dec 20, M II, 3292
        - 1989 jan 6 - juni 16, M III, 3293
        - 1989 juni 30 - dec 29, M III, 3294
        - 1989 jan 5 - nov 23, M IV, 3295
        - 1989 jan 19 - dec 21, M I (voorzittersbeschikkingen), 3296
        - 1989 jan 23 - dec 20, M II (voorzittersbeschikkingen), 3297
        - 1989 jan 23 - dec 6, M III (voorzittersbeschikkingen), 3298
        - 1989 jan 19 - dec 21, M IV (voorzittersbeschikkingen), 3299
        - 1989 juni 1 - sept 14, M I (verzetten), 3300
        - 1989 jan 4 - nov 14, M II (verzetten), 3301
        - 1989 febr 17 - okt 17, M III (verzetten), 3302
        - 1989 juni 20, M IV (idem), 3303
  - Buitengerechtelijke zaken, 3
    - Register van inschrijving van gedeponeerde akten van diverse aard, 1946 - 1986; ---
      Zie inventaris Gerechtshof ’s-Gravenhage 1945 - 1979, inv. nr. 1959.
    - Register van inschrijving van de leden van de Rechterlijke Macht en het Openbaar Ministerie in het ressort 's-Gravenhage, 1945 - 1981; ---
      Dit register bevat aantekeningen van (voor)namen, benoemingsdata en overige personele aantekeningen van (vice) presidenten, (plv.) raadsheren, Procureurs-generaal, advocaten-generaal en (substituut/waarnemend) griffiers.
      Zie inventaris Gerechtshof Den-Haag 1945 - 1979, inv. nr. 1960.
    - Processen-verbaal van beëdigingen en beloften van de leden van de Rechterlijke Macht in het ressort 's-Gravenhage, 1979 - 1984; 3304-3306; 3 delen
      De geschreven data op de kaft van deze delen zijn die van de Koninklijke goedkeuring.
      - 1979 okt 4 - 1981 okt 8, 3304
      - 1981 okt 8 - 1983 aug 25, 3305
      - 1983 sept 2 - 1984 aug 23, 3306
- Inventaris van het archief van het secretariaat van de commissie Schadefonds Geweldsmisdrijven te ’s- Gravenhage1975 - 1991, II
  - Notulen van de commissie Schadefonds Geweldsmisdrijven, 1975 - 1989; 3307-3309; 3 delen
    - 1975 aug 13 - 1979 mrt 5, 3307
    - 1979 apr 2 - 1983 dec 19, 3308
    - 1984 mrt 26 - 1989 dec 18, 3309
  - Vervalt., 3310
- Inventaris van het archief van de Commissie van Toezicht bij het Jeugdhuis van Bewaring "de Sprang" te 's - Gravenhage., III
  - Notulen van de Commissie van Toezicht en de verslagen van de maandcommissaris bij het Jeugdhuis van Bewaring "de Sprang", die als bijlagen bij de vergaderstukken van de Commissie van Toezicht dienden, 1980 - 1989; 3311; 1 pak
    Betreft notulen van de 89ste tot en met 193ste vergadering van de bovengenoemde Commissie van Toezicht.
  - Jaarverslagen van de Commissie van Toezicht bij het Jeugdhuis van Bewaring "de Sprang", 1980 - 1989; 3312; 1 omslag